臺灣臺中地方法院刑事判決　　　　　　　　　　　　　九十年度訴字第三八號
　　公　訴　人　臺灣臺中地方法院檢察署檢察官
　　被　　　告　乙○○
右列被告因毒品危害防制條例案件，經檢察官提起公訴（九十年度毒偵字第五三四九
號），本院判決如左：
    主  文
乙○○連續施用第一級毒品，處有期徒刑拾月；扣案之海洛因淨重零點零壹公克（包
裝重壹點零參公克）沒收銷燬之，注射針筒貳支及藥鏟壹支沒收之。又施用第二級毒
品，處有期徒刑肆月。主刑部分應執行有期徒刑壹年。
    事  實
一、乙○○前因施用毒品案件，經本院裁定送觀察勒戒處所觀察、勒戒後，認無繼續
    施用毒品之傾向，由臺灣臺中地方法院檢察署檢察官於九十年二月九日以九十年
    度毒偵字第四二三號為不起訴處分確定。詎乙○○竟仍不知悔悟，又基於概括之
    犯意，自九十年十月五日起至同年月二十七日止，連續在臺中縣大里市○○街四
    十七號四樓居處，將第一級毒品海洛因以注射針筒注射於手臂血管之方式，施用
    第一級毒品海洛因數次，平均約四個小時施用一次。乙○○又另行起意，於九十
    年十一月一日（起訴書誤載為同年月五日）二十時五十分採尿前九十六小時內某
    時，在臺中縣某不詳地點，以不詳方式，施用第二級毒品安非他命一次。嗣於九
    十年十一月一日十八時三十分許，在臺中縣大里市○○街四十七號四樓為警查獲
    ，並扣得海洛因淨重０點０一公克（包裝重一點０三公克）及乙○○所有供施用
    海洛因所用之注射針筒二支及藥鏟一支。經採集乙○○之尿液檢驗結果，呈有嗎
    啡及甲基安非他命陽性反應，始知悉上情。乙○○於不起訴處分後，於五年內再
    犯施用第一、二級毒品罪，經本院以九十年度毒聲字第五四二三號裁定送觀察勒
    戒處所觀察、勒戒後，認有繼續施用毒品之傾向，由檢察官聲請本院裁定令入戒
    治處所施以強制戒治。
二、案經臺中縣警察局霧峰分局報請臺灣臺中地方法院檢察署檢察官偵查起訴。
    理  由
一、右揭被告乙○○連續施用第一毒品海洛因之犯行，業據被告於警偵訊及本院審理
    時均坦承不諱，且有海洛因淨重０點０一公克（包裝重一點０三公克，有法務部
    調查局鑑定通知書一份在卷可稽）、注射針筒二支及藥鏟一支扣案足佐，並有臺
    灣臺中看守所出具之濫用藥物尿液檢驗報告及臺中縣衛生局出具之檢驗尿水報告
    書各一份附卷足憑。被告雖否認前開施用第二級毒品安非他命之犯行，辯稱：驗
    尿前曾住在朋友家一星期，該朋友有吸安非他命，伊可能是吸到二手煙，才會驗
    出安非他命反應云云。惟查被告於九十年十一月一日及同年月五日二次採集尿液
    送檢驗結果，均呈有甲基安非他命（安非他命類）及嗎啡（鴉片類）陽性反應，
    有前開檢驗報告二份在卷可查。按一般人如未施用安非他命，其尿液應不會檢出
    安非他命反應，倘有吸用者，約百分之七十於二十四小時內自尿中排出，約百分
    之九十於九十六小時自尿中排出，故推算施用時間距採尿時間最長可能不會超過
    四日，此有行政院衛生署藥物食品檢驗局八十一年二月八日（八一）藥檢壹字第
    ００一一五六號函敘明在案。又按吸入含有毒品之二手煙，在文獻上，雖尚無能
    否由尿液甲○驗出毒品反應之研究報告，然依法務部調查局檢驗毒品案件經驗研
    判，若非共處於空間密閉狹小，並故意大量吸入該氣體，應不致於尿液中代謝出
    煙毒或甲基安非他命反應，業經法務部調查局（八三）發技（一）字第八三一○
    ○一八五號函釋無誤。本件被告僅空言辯稱可能是吸到朋友所用之二手煙，尿液
    才會檢驗出安非他命反應云云，然並無證據證明被告當時係處於密閉之空間，且
    被告亦不可能有故意大量吸入該二手煙之情形，是被告至少應於九十年十一月一
    日二十時五十分採尿前九十六小時內之某時，有施用安非他命一次甚明，因此被
    告空言否認其有施用安非他命之犯行，顯係事後卸責之詞，不足採信。此外，被
    告前因施用毒品案件，經本院裁定送觀察勒戒處所觀察、勒戒後，認無繼續施用
    毒品之傾向，由臺灣臺中地方法院檢察署檢察官於九十年二月九日以九十年度毒
    偵字第四二三號為不起訴處分確定，有該不起訴處分書及臺灣臺中地方法院檢察
    署刑案資料查註紀錄表在卷足憑。其於五年內再犯毒品危害防制條例第十條之罪
    ，經本院裁定送觀察勒戒處所觀察、勒戒後，認有繼續施用毒品之傾向，亦有本
    院刑事裁定及臺灣臺中看守所九十年十一月十六日（九十）中所正總字第三七六
    八號函送之有無繼續施用毒品傾向證明書各一份附卷可參。因此本件事證明確，
    被告之犯行洵堪認定。
二、核被告所為，係犯毒品危害防制條例第十條第一項之施用第一級毒品罪及同條例
    第十條第二項之施用第二級毒品罪。被告施用第一級毒品前後及施用第二級毒品
    前持有第一級、第二級毒品之低度行為，應分別為其施用第一級、第二級毒品之
    高度行為所吸收，均不另論罪。被告先後多次施用第一級毒品之行為，時間密接
    ，所犯構成要件相同罪名，顯係基於概括之犯意反覆為之，為連續犯，應以一罪
    論，並加重其刑。被告所犯前開二罪間，犯意各別，構成要件互殊，應分論併罰
    。爰審酌被告前因施用毒品案件，經觀察勒戒為不起訴處分後，竟仍不知悔改警
    惕，猶繼續施用二種毒品不輟，本不宜輕罰，惟念及施用毒品係自戕且容易成癮
    之行為等一切情狀，分別量處如主文所示之刑，並定其應執行之刑。扣案之海洛
    因淨重０點０一公克（包裝重一點０三公克）係查獲之毒品，不問屬於犯人與否
    ，應依毒品危害防制條例第十八條第一項前段之規定沒收銷燬之。另查扣之注射
    針筒二支（扣押物品清單誤載為三支）及藥鏟一支係被告所有供施用毒品海洛因
    所用之物，非屬專供施用毒品之器具，業經被告供明在卷，併依刑法第三十八條
    第一項第二款之規定宣告沒收之。
據上論斷，應依刑事訴訟法第二百九十九條第一項前段，毒品危害防制條例第十條第
一項、第二項、第十八條第一項前段、第二十條第三項前段，刑法第十一條前段、第
五十六條、第五十一條第五款、第三十八條第一項第二款，判決如主文。
中      華      民      國    九十一    年      一      月      七      日
                              臺灣臺中地方法院刑事第四庭
                                      法  官  張  靜  琪
右正本證明與原 本無異。
如不服本判決，應於送達後十日內向本院提出上訴狀(須附繕本)，上訴於台灣高等
法院台中分院。
                                      書記官
中      華      民      國    九十一    年      一      月      七      日
附錄論罪科刑法條
毒品危害防制條例第十條
施用第一級毒品者，處六月以上五年以下有期徒刑。
施用第二級毒品者，處三年以下有期徒刑。
